臺灣高雄地方法院刑事判決　　　　　　　95年度易字第1425號
公　訴　人　臺灣高雄地方法院檢察署檢察官
被　　　告　乙○○
　　　　　　丙○○
上列被告等因違反電子遊戲場業管理條例等案件，經檢察官提起
公訴（起訴案號：臺灣高雄地方法院檢察署95年度偵字第7936號
、第7366號、第4495號、第2722號、第5283號、第5971號、第80
73號、第15417 號），本院判決如下：
    主  文
乙○○共同連續違反未依電子遊戲場業管理條例規定辦理營利事
業登記者，不得經營電子遊戲場業之規定，處有期徒刑伍月，如
易科罰金，以銀元佰元即新臺幣玖佰元折算壹日。扣案如附表
一編號壹至編號柒所示之物，均沒收之。
丙○○共同違反未依電子遊戲場業管理條例規定辦理營利事業登
記者，不得經營電子遊戲場業之規定，處拘役貳拾日，如易科罰
金，以銀元佰元即新臺幣玖佰元折算壹日。扣案如附表一編號
所示之物，沒收之。
    事  實
一、乙○○明知經營電子遊戲場業，須依電子遊戲場業管理條例
    相關規定，向主管機關申請辦理營利事業登記，未經主管機
    關許可，不得擅自經營電子遊戲場業，竟未經主管機關許可
    ，基於違反電子遊戲場業管理條例及賭博概括犯意，自民國
    94年10月31日起至95年4 月17日14時許止，在高雄市區向數
    家商店租用公眾得出入之場地，擺設電子遊戲機供不特定人
    為益智或娛樂而經營電子遊戲場業，連續為下列犯行：
  (1)94年11月14日11時15分許，因在高雄市○鎮區○○街134 號
    富而樂超商內，與其所雇用知情之員工黃茂芳（業經臺灣高
    雄地方法院檢察署檢察官以95年度偵字第7936號為職權不起
    訴處分確定）共同基於違法經營電子遊戲場業之犯意聯絡，
    由乙○○擺設如附附表一編號壹所示電子遊戲機「網豹」、
    「決戰網」、「縱橫四海」等機具5 台之利用電、電子、電
    腦、機械或其他類似方式操縱，以產生或顯示聲光影像、圖
    案、動作之電子遊戲機，黃茂芳則負責為顧客兌換附表一編
    號壹所示電子遊戲機所需之代幣（每枚代幣值新臺幣10元）
    ，供不特定人投擲玩樂，共同違規經營電子遊戲場業，為警
    在上址實施臨檢，當場扣得代幣200 枚及上開電子遊戲機5
    台如附表一編號壹所示之物，其餘詳如附表一編號壹所示。
  (2)94年12月9 日18時25分許，因在高雄市○○區○○路135 號
    「BAT 超商」內，與其所雇用知情之員工廖雅蘭（業經臺灣
    高雄地方法院檢察署檢察官以94年度偵字第28809 號為職權
    不起訴處分確定）共同基於違法經營電子遊戲場業之犯意聯
    絡，由乙○○擺設如附附表一編號貳所示電子遊戲機「網豹
    」、「大車輪」、「決戰網」等電子遊戲機3 台之利用電、
    電子、電腦、機械或其他類似方式操縱，以產生或顯示聲光
    影像、圖案、動作之電子遊戲機，廖雅蘭則負責為顧客黃皇
    武、黃相賓兌換附表一編號貳所示電子遊戲機所需之代幣（
    每枚代幣值新臺幣10元），供其投擲玩樂，共同違規經營電
    子遊戲場業，為警在上址實施臨檢，當場扣得代幣215 枚及
    上開電子遊戲機3 台及其介面卡3 片如附表一編號貳所示之
    物，其餘詳如附表一編號貳所示。
  (3)乙○○於95年1 月間，僱用知情之丙○○，因在高雄市○鎮
    區○○街134 號富而樂超商內，與其所雇用之員工丙○○共
    同基於違法經營電子遊戲場業之犯意聯絡，由乙○○擺設如
    附附表一編號所示電子遊戲機「決戰網BAR 」電子遊戲機
    1 台之利用電、電子、電腦、機械或其他類似方式操縱，以
    產生或顯示聲光影像、圖案、動作之電子遊戲機，丙○○則
    負責為顧客兌換附表一編號所示電子遊戲機所需之代幣（
    每枚代幣值新臺幣10元），供不特定人投擲玩樂，共同違規
    經營電子遊戲場業，為警於95年1 月10日16時許，由客人陳
    盈錩打玩時，在上址實施臨檢查獲，當場扣得上開電子遊戲
    機1 台如附表一編號所示之物，其餘詳如附表一編號所
    示。
  (4)95年1 月19日15時30分許，因在高雄市前金區○○○路47之
    3 號新頭彩電腦彩券投注站內，僱用知情之店員廖穗瑗（尚
    未經偵查起訴）共同基於違法經營電子遊戲場業之犯意聯絡
    ，由乙○○擺設如附附表一編號肆所示「網豹」電子遊戲機
    1 台之利用電、電子、電腦、機械或其他類似方式操縱，以
    產生或顯示聲光影像、圖案、動作之電子遊戲機，廖穗瑗則
    負責為顧客楊光耀兌換附表一編號所示電子遊戲機所需之
    代幣（每枚代幣值新臺幣10元），供其投擲玩樂，共同違規
    經營電子遊戲場業，為警在上址實施臨檢，當場扣得代幣35
    枚、上開電子遊戲機IC板、介面卡、計次器如附表一編號肆
    所示之物，其餘詳如附表一編號肆所示。
  (5)95年2 月15日20時30分許，因在高雄市○○區○○路170 號
    之5上 將釣蝦場內，基於上開違法經營電子遊戲場業及另賭
    博之犯意，由乙○○擺設如附附表一編號伍所示之利用電、
    電子、電腦、機械或其他類似方式操縱，以產生或顯示聲光
    影像、圖案、動作之電子遊戲機機具「小瑪莉」、「賽狗、
    「麻將」等電子遊戲機4 台作為賭博工具，其賭博方式為顧
    客將代幣投入機台內押注，若押中可得1 至150 倍不等之積
    分，並得向乙○○示意洗分，迨乙○○至機台前確認分數並
    按下洗分鈕，得以1 比1 之比例向乙○○兌換現金，由乙○○將賭金裝於其所有置放在上開電子遊戲機機台上方黑色西
    裝上口袋內，再示意顧客自行由上開西裝上衣口袋內取得賭
    金，而以此方式在上將釣蝦場之公眾得出入之場所，與不特
    定人賭博財物，為警在上址實施臨檢，當場查獲賭客丁○○
    （尚未經偵查起訴）以代幣投入機台內押注打玩電子遊戲機
    「小瑪莉」，並向乙○○示意洗分，迨乙○○至機台前確認
    分數，經洗分兌換現金得款新臺幣70 0元，並扣得該賭資70
    0 元、上開電子遊戲機4 台、代幣55 3枚如附表一編號伍所
    示之物，其餘詳如附表一編號伍所示。
  (6)95年2 月17日15時40分許，因在高雄市○○區○○路257 號
    界揚超商內，與其所雇用知情之員工己○○基於違法經營電
    子遊戲場業之犯意聯絡，由乙○○擺設如附表一編號陸所示
    利用電、電子、電腦、機械或其他類似方式操縱，以產生或
    顯示聲光影像、圖案、動作之電子遊戲機「侏儸紀」、「決
    戰網」等電子遊戲機2 台，己○○則負責為顧客兌換附表一
    編號陸所示電子遊戲機「侏儸紀」、「決戰網」所需之代幣
    （每枚代幣值新臺幣10元），供不特定人投擲玩樂，共同違
    規經營電子遊戲場業；乙○○承上開賭博之概括犯意與店員
    己○○復共同基於賭博之犯意聯絡，以該擺設之附表一編號
    陸所示電子遊戲機具作為賭博工具，其賭博方式為顧客將代
    幣投入機台內押注，若押中可得1 至1 倍不等之積分，並得
    向店員示意洗分，迨店員至機台前確認分數並按下洗分鈕，
    得以1 比1 之比例向店員兌換現金，由店員將賭金交予顧客
    ，而以此方式在「界揚超商」之公眾得出入之場所，與不特
    定人賭博財物，為警在上址實施臨檢，當場查獲賭客戊○○
    （業經臺灣高雄地方法院檢察署檢察官以95年度偵字第8073
    號為職權不起訴處分確定）因打玩電子遊戲機「決戰網」經
    店員己○○（業經臺灣高雄地方法院檢察署檢察官以95年度
    偵字第8073號為職權不起訴處分確定）洗分兌換現金得款新
    臺幣1500元，並扣得附表一編號陸所示之物，其餘詳如附表
    一編號陸所示。
  (7)95年4 月6 日21時33分許，因在高雄市三民區民族一巷21號
    界揚超商內，與其所雇用知情之員工郭淑禎（郭淑禎涉犯共
    同違反未依電子遊戲場業管理條例規定辦理營利事業登記者
    ，不得經營電子遊戲場業之規定罪嫌，尚未經偵查起訴）共
    同基於違法經營電子遊戲場業之犯意聯絡，由乙○○擺設如
    附表一編號柒所示利用電、電子、電腦、機械或其他類似方
    式操縱，以產生或顯示聲光影像、圖案、動作之電子遊戲機
    「縱橫四海麻將」1 台，郭淑禎則負責為顧客林文欽兌換附
    表一編號柒所示電子遊戲機所需之代幣（每枚代幣值新臺幣
    10元），供其投擲玩樂，共同違規經營電子遊戲場業；為警
    於95年4 月6 日21時33分許，由客人林文欽打玩時，在上址
    實施臨檢，當場扣得場地租賃契約書及其如附表一編號柒所
    示之物，其餘詳如附表一編號柒所示。另於同年月17日14時
    許，因在上開界揚超商內，與其所雇用之員工林娟旭（林娟
    旭涉犯共同違反未依電子遊戲場業管理條例規定辦理營利事
    業登記者，不得經營電子遊戲場業之規定罪嫌，尚未經偵查
    起訴）共同基於違法經營電子遊戲場業之犯意聯絡，由乙○○擺設如附表一編號柒所示利用電、電子、電腦、機械或其
    他類似方式操縱，以產生或顯示聲光影像、圖案、動作之電
    子遊戲機「決戰網BAR 」、「網豹BAR 」等電子遊戲機2 台
    ，林娟旭則負責為顧客兌換附表一編號柒所示電子遊戲機所
    需之代幣（每枚代幣值新臺幣10元），供不特定人投擲玩樂
    ，共同違規經營電子遊戲場業；為警於95年4 月17日14時許
    ，在上址實施臨檢，當場扣得如附表一編號柒所示之物，其
    餘詳如附表一編號柒所示。
二、案經高雄市政府警察局前鎮、小港、新興、楠梓、三民二分
    局移請臺灣高雄地方法院檢察署檢察官偵查起訴。
    理  由
壹、證據能力部分
一、按被告以外之人於審判外之陳述雖不符前四條之規定，而經
    當事人於審判程序同意作為證據，法院審酌該言詞陳述或書
    面陳述作成時之情況，認為適當者，亦得為證據。當事人、
    代理人或辯護人於法院調查證據時，知有第159 條第1 項不
    得為證據之情形，而未於言詞辯論終結前聲明異議，視為有
    前項之同意，刑事訴訟法第159 條之5 定有明文。又被告於
    人本院96年2 月13日審判時均同意卷內全部證據同意列為證
    據資料（見本院卷第112 頁），是本院審酌前開書面或言詞
    陳述，其作成過程並無不適當之情形，認為以之作為本案之
    證據亦屬適當，依刑事訴訟法第159 條之5 規定，自得作為
    證據，合先敘明。
二、查本件被告犯罪事實之證據方法，詳如卷附之高市警三二分
    偵0000000000號警卷附之臨檢紀錄表、扣押筆錄、扣押物品
    目錄表、扣押物品收據證明書、蒐證照片24張、同上署95年
    度偵字第15417 號卷附之場地租賃契約書、營利事業登記證
    、扣押物品清單、高市警楠分偵0000000000號警卷附之臨檢
    紀錄表、扣押筆錄、扣押物品目錄表、扣押物品收據證明書
    、蒐證照片6 張、明細單、同上署95年度偵字第8073號卷附
    之扣押物品清單、扣押物品目錄表、高市警楠分偵00000000
    00號警卷附之臨檢紀錄表、搜索扣押筆錄、扣押物品目錄表
    、扣押物品收據證明書、蒐證照片12張、95年度偵字第5283
    號卷附之扣押物品清單、高市警新分偵0000000000 號 警卷
    附之扣押筆錄、扣押物品目錄表、扣押物品收據證明書、蒐
    證照片9 張、高市警前分偵0000000000號警卷附之臨檢紀錄
    表、扣押筆錄、扣押物品目錄表、扣押物品收據證明書、蒐
    證照片3 張、查扣電玩機具寄存清冊、營利事業登記證、場
    地租賃契約書、前鎮分局員警工作紀錄簿、高市警前分偵00
    00000000號警卷附之臨檢紀錄表、扣押筆錄、扣押物品目錄
    表、扣押物品收據證明書、蒐證照片9 張、查扣電玩機具寄
    存清冊、營利事業登記證、場地租賃契約書、說明書、扣押
    物品清單、95年度偵字7936號卷附之扣押物品清單、高市警
    港分00000000000號警卷附之扣押筆錄、扣押物品目錄表、
    扣押物品收據證明書、漢民所代保管目錄表、蒐證照片10張
    、臨檢紀錄表、高雄市政府營利事業登記證、場地租賃契約
    書、同上署95年度偵字第7366號卷附之扣押物品清單；證人
    林文欽、郭淑禎、林娟旭、己○○、戊○○、丁○○、廖穗
    媛、楊光耀、陳盈錩、黃茂芳、廖雅蘭、黃皇武、黃相賓於
    警詢之證述，與同上署95年度偵字第7936號職權不起訴處分
    書、94年度偵字第28809 號為職權不起訴處分書、95年度偵
    字第8073號為職權不起訴處分書等，被告未於言詞辯論終結
    前聲明異議，並當庭表示沒有意見及同意列入證據方法（見
    本院卷第18頁、第46頁、第57頁、第112 頁），是本院審酌
    前開書面或言詞陳述，其作成過程並無不適當之情形，認為
    以之作為本案證據亦屬適當，依上開規定及說明，俱得採為
    證據。
貳、實體部分
一、訊據被告乙○○、丙○○皆坦承有違反電子遊戲場業管理條
    例之犯行，惟被告乙○○否認有何賭博之犯行，被告乙○○
    辯稱：我只是租賃場地擺放機台，客人要如何把玩我們不管
    ，且丙○○也不是我僱用的云云。經查：
(一)被告乙○○自94年10月31日起至95年5 月間止，在附表一編
    號壹至柒所示超商租賃部分場地，擺放如附表一編號壹至柒
    所示之電子遊戲機台，並僱用附表一編號壹、貳、、肆、
    陸、柒所示之店員黃茂芳、廖雅蘭、丙○○、廖穗瑗、己○○、郭淑禎、林娟旭等人擔任兌換代幣之工作，而以兌換代
    幣之方式，提供上開遊戲機具供消費者打玩，違反電子遊戲
    場業條例第15條等情，業據被告乙○○、丙○○坦承不諱，
    核與證人黃茂芳、陳盈錩、廖穗瑗、楊光耀、丁○○、己○○、戊○○、林文欽、郭淑禎、林娟旭、廖雅蘭、黃皇武、
    黃相賓於警詢時證述（見高市警前分偵字第0840028455號卷
    第6 頁至第8 頁、高市警港分三字第094427792 號卷第9 頁
    至第20頁、高市警前分偵字第0000000000號卷第7 頁、高市
    警新分偵字第09500020 91 號卷第4 頁至第7 頁、高市警楠
    分偵字第0000000000號卷第3 頁至第4 頁、高市警楠分偵字
    第0000000000號第8 頁至第13頁、高市警三二分偵字第9501
    0354號卷第4 頁至第9 頁），並有扣案如附表一編號壹至柒
    所示遊戲機具及現金、代幣可佐，復有高市警三二分偵0000
    000000號警卷附之臨檢紀錄表、扣押筆錄、扣押物品目錄表
    、扣押物品收據證明書、蒐證照片24張、95年度偵字第1541
    7 號卷附之場地租賃契約書、營利事業登記證、扣押物品清
    單、高市警楠分偵000000 0000 號警卷附之臨檢紀錄表、扣
    押筆錄、扣押物品目錄表、扣押物品收據證明書、蒐證照片
    6 張、明細單、95年度偵字第8073號卷附之扣押物品清單、
    扣押物品目錄表、高市警楠分偵0000000000號警卷附之臨檢
    紀錄表、搜索扣押筆錄、扣押物品目錄表、扣押物品收據證
    明書、蒐證照片12張、同上署95年度偵字第52 83 號卷附之
    扣押物品清單、高市警新分偵0000000000號警卷附之扣押筆
    錄、扣押物品目錄表、扣押物品收據證明書、蒐證照片9 張
    、高市警前分偵00000000 00 號警卷附之臨檢紀錄表、扣押
    筆錄、扣押物品目錄表、扣押物品收據證明書、蒐證照片3
    張、查扣電玩機具寄存清冊、營利事業登記證、場地租賃契
    約書、前鎮分局員警工作紀錄簿、高市警前分偵0000000000
    號警卷附之臨檢紀錄表、扣押筆錄、扣押物品目錄表、扣押
    物品收據證明書、蒐證照片9 張、查扣電玩機具寄存清冊、
    營利事業登記證、場地租賃契約書、說明書、扣押物品清單
    、95年度偵字7936號卷附之扣押物品清單、高市警港分000
    00000000號警卷附之扣押筆錄、扣押物品目錄表、扣押物品
    收據證明書、漢民所代保管目錄表、蒐證照片10張、臨檢紀
    錄表、高雄市政府營利事業登記證、場地租賃契約書、95年
    度偵字第7366號卷附之扣押物品清單在卷可稽（見高市警前
    分偵字第0840028455號卷第15頁至第29頁、95年偵字第7366
    卷第9 頁、高市警前分偵字第0000000000號卷第12頁至第22
    頁、高市警新分偵字第0000000000號卷第8 頁至第15頁、高
    市警楠分偵字第095000 3497 號卷第7 頁至第24頁、高市警
    楠分偵字第0000000000號第22頁至第35頁、高市警三二分偵
    字第95010354號卷第18頁至第39頁），且為被告乙○○、丙○○所是認，應堪認係屬實情。
(二)至被告乙○○雖辯稱：我只是租賃場地擺放機台，並不曉得
    客人如何把玩，我沒有賭博之犯行云云。經查：
  1.復證人丁○○即客人於警詢時證述：「（警方於95年2 月15
    日20時30分許，在高雄市○○區○○路170 號之5 「上將」
    釣蝦場內，查獲你向該店現場負責人乙○○兌換賭資新台幣
    700 元，是否屬實？）屬實。」、「（你打玩何種機台？是
    以投幣或開分方式打玩？投何種硬幣？代幣要向何人兌換？
    ）我打玩電腦機台「小瑪莉畫面」機台。是以投幣方式打玩
    。投入等同新台幣10元之代幣。代幣是向現場負責人乙○○
    兌換。」、「（你打玩電腦機台「小瑪莉畫面」機台內累積
    有多少分？可兌換多少錢？）累積有700 分。可兌換新台幣
    700 元。」、「（你向何人示意洗分？何人至機台前確認分
    數？何人按洗分鈕？）我櫃檯向現場負責人乙○○示意洗分
    。乙○○至機台前確認分數後並在店按下電腦主機旁的洗分
    鈕。」、「（何人？在何處將你兌換之賭資新台幣700 元交
    給你？請述之：）乙○○在至櫃檯抽屜內取出新台幣700 元
     (百元鈔7 張)， 放在冰箱與機台旁衣架上黑色西裝衣服的
    上衣口袋內，並告訴在後尾隨的我，手指黑色西裝衣服的上
    口袋，要我至那裡 (西裝衣服的上口袋)拿 ，當我從該黑色
    衣服上口袋內取出新台幣700 元握在手中時，就被警方抓到
    了。」等語明確（見高市警楠分偵字第0000000000號卷第3
    頁），且於本院96年1 月16日審判時亦具結詰問供證：我先
    問老闆乙○○是否可以洗分換現金，他說可以，當時乙○○
    在櫃檯上，由剛才在庭之男性被告乙○○幫我洗分換錢，而
    小瑪利機台旁邊有吊一件西裝外套，他將現金放在西裝外套
    之口袋，叫我自己去取，我正要取的時候，旁邊有一個客人
    亮出他的身分是警察，警察就帶我去做筆錄等語綦詳（見本
    院卷第89頁、第90頁），核與證人蔡東明即員警於本院95年
    2 月13日審理時證述：我和同事進入釣魚場埋伏，看到小瑪
    莉機台有人在玩，客人累積分數到7 百分，客人跟在場之老
    闆乙○○要洗分換錢，老闆確認分數後就把錢放在一件衣服
    的口袋，並叫客人到衣服口袋拿錢，客人拿錢時我就當場取
    締等語情節大致相符，證人楊志旺於本院之證述亦大致相同
    （以上見本院卷第118 頁、第119 頁），並有上開高雄市政
    府警察局楠梓分局第一組臨檢紀錄表、高雄市政府警察局楠
    梓分局搜索扣押筆錄、收據、扣押物品目錄表二份、現場照
    片及查扣物品照片共12張（見高市警楠分偵字第0950 0034
    97號卷第7 頁至第24頁）等在卷可稽，顯見被告乙○○確有
    以機具內所累積之分數，以1 ：1 之比例洗分換成現金之犯
    行，被告辯稱之詞與事實不符，應無可信。
  2.又證人戊○○即客人於警詢時證述：「（警方於95年2 月17
    日15時40分許查獲你在高雄市○○區○○路257 號 (界揚超
    商)內 打玩電腦電玩機台，玩畢後，並以該機台累積之分數
    向店員兌換賭資新台幣1500元後離去，並於該店門口為警方
    當場查獲，是否屬實？）是。」、「（你當時打玩何種機台
    ？該機台是以何種方式 (投幣或開分)打 玩？累積之分數多
    少？可兌換成多少賭資現金？）我打玩「決戰網」電腦電玩
    機台。投新台幣10元硬幣的方式。1500分。新台幣1500元。
    」、「（是由何人在何處將賭資交給你？交給你賭資多少？
    ）是己○○將錢放在該店內櫃檯上，讓我自己拿的。新台幣
    1500元。」、「（能否請你詳述被查獲當時之情形？）我是
    今 (17) 日大約15時許左右就到該超商，前後花了新台幣90
    0 元兌換10元硬幣開始打玩「決戰網」電腦電玩機台，大約
    過了30分鐘左右，當時機台累積分數為1500分，因為我要離
    開，所以我便向店員己○○示意要洗分，己○○就到機台確
    認分數及按洗分鈕，然後己○○便走進店內櫃檯並取出賭資
    新台幣1500元，放在櫃檯上，接著我便將賭資新台幣1500元
    拿走往門口方向離開，當我走道店門的時候，就被警方當場
    查獲了。」、「（該店是否按照店方之規定兌換比例相同之
    賭資給你？比例如何計算？）有。分數1 分可兌換成新台幣
    1 元。」等語明確（見高市警楠分偵字第0000000000號卷第
    7 頁至第8 頁）。至於證人戊○○於本院96年1 月16日審判
    時先證稱：伊於警員查獲時確實有拿錢出來，但現在已經沒
    有印象拿多少錢，且當時玩哪一台機台亦忘記了，伊並未請
    店員幫忙洗分云云（見本院卷第94頁）；惟查，證人戊○○
    是否有因打玩電子遊戲機，而將累積分數兌換現金一節，經
    證人孫志郎即員警於本院96年2 月13日審理時證述：當時是
    小隊長到界揚超商，看到客人在裡面打電玩，然後客人得機
    台內累積有1500分，客人跟店員說要洗分，店員來看確實是
    否有1500分，就把錢放在櫃檯上，然後小隊長打電話出來說
    裡面有客人有洗分換錢，客人拿了錢要出來時，叫我們在門
    口逮捕客人等語，核與證人陳信雄亦於本院96年2 月13日審
    理時證述：我們同事許文華假裝進去打電玩，後來我看到孫
    志郎攔截客人，我就過去支援，我們同事問她是否在裡面兌
    換現金，我問她兌換多少錢，他說請店員己○○兌換現金1
    分兌換1 元，共換1500元等語情節大致相符（見本院卷第11
    3 頁、第116 頁），再互核與證人戊○○於本院96年1 月16
    日審判時詰問後之改證稱：伊知道上開這家店可以洗分，以
    洗分1 分兌換新臺幣1 元，且伊當時警詢所述之分數一分可
    換新臺幣1 元係真實等語情節亦大致吻合（見本院卷第96頁
    ），並有高雄市政府警察局臨檢現場紀錄表、高雄市政府警
    察局行政科專勤組扣押筆錄、扣押物品目錄表、收據二份、
    現場照片6 張在卷可佐（見高市警楠分偵字第0000000000號
    卷第22頁至第35頁），足見被告乙○○確有提供電子遊戲機
    洗分換錢之賭博犯行，其所辯無賭博犯行，自無可取。
  3.綜上所述，本案事證明確，被告乙○○、丙○○之犯行均堪
    認定，應依法論科。
二、又被告二人行為後，如附表二所示之罰金刑及其易科罰金折
    算標準、牽連犯、連續犯等相關法律亦均業經變更，並俱於
    95 年7月1 日施行，玆經整體比較結果，裁判時法並未較為
    有利，從而依刑法第2 條第1 項規定，自應適用各該行為時
    法論罪科刑。
三、核被丙○○所為，係犯違反電子遊戲場業管理條例第15條之
    未經辦理營利事業登記者，不得經營電子遊戲場業之規定，
    應依同條例第22條之罪名論處。又被告丙○○與被告乙○○
    就如後附表一編號之違反電子遊戲場業管理條例第15條之
    未經辦理營利事業登記者，不得經營電子遊戲場業之規定，
    應依同條例第22條之罪名論處之犯行，有犯意聯絡及行為分
    擔，均為共同正犯。另核被告乙○○所為，係違反電子遊戲
    場業管理條例第15條之未經辦理營利事業登記者，不得經營
    電子遊戲場業之規定，應依同條例第22條之規定處斷，及犯
    刑法第266 條第1 項之普通賭博罪；又被告乙○○與黃茂芳
    、廖雅蘭、被告丙○○及廖穗瑗、己○○、郭淑禎、林娟旭
    就如後附表一編號壹、貳、、肆、陸、柒之違反電子遊戲
    場業管理條例第15條之未經辦理營利事業登記者，不得經營
    電子遊戲場業之規定，應依同條例第22條之罪名論處之犯行
    ，有犯意聯絡及行為分擔，均為共同正犯；又被告乙○○先
    後如後附表一編號壹、貳、、肆、伍、陸、柒違反電子遊
    戲場業管理條例第15條之未經辦理營利事業登記者，不得經
    營電子遊戲場業之規定，應依同條例第22條之規定處斷之犯
    行，及上開先後如後附表一編號伍、陸所示之犯刑法第266
    條第1 項之普通賭博之行為，各自時間緊接，且反覆為之，
    其所犯又均係同一罪名之罪，顯係基於概括犯意為之，應各
    別依連續犯規定論以一罪，並各自加重其刑，理由詳如後附
    表二所示。再被告乙○○以上開違反電子遊戲場業管理條例
    第15條規定之方法，用以賭博，其連續所犯上開2 罪間，有
    手段、目的之牽連關係，為牽連犯，依修正前刑法第55條後
    段規定，應從一較重之違反電子遊戲場業管理條例第15條之
    未經辦理營利事業登記者，不得經營電子遊戲場業之規定，
    應依同條例第22條之罪名論處，理由詳如後附表二所示，公
    訴人認上開二罪為想像競合犯關係，亦有未洽，併此敘明。
    又被告乙○○自94年10月31日起至同年11月13日止之違反電
    子遊戲場業管理條例第15條之未經辦理營利事業登記者，不
    得經營電子遊戲場業之規定，應依同條例第22條之規定處斷
    之犯行部分，雖未據檢察官起訴，然與本件起訴部分間，有
    連續犯之裁判上一罪關係，本院自得一併審酌論及，併此敘
    明。爰審酌被告乙○○明知未經許可不得經營電子遊戲場業
    ，竟於上揭時地如附表一編號壹至柒先後擺設機台而為之，
    顯見其法治觀念淡薄，復以附表一編號伍至陸所示機台為賭
    博工具，幫顧客開分、洗分、兌換現金，助長人民以僥倖心
    態獲取財物之風氣，敗壞社會風氣，自屬可議，惟念及被告
    所為對公共安全、秩序所生之損害尚非鉅大等一切情狀，爰
    量處如主文所示之刑，並諭知易科罰金之折算標準，以資懲
    儆。又被告丙○○明知該扣案之遊戲機台屬於應登記而未登
    記之機台，而受僱於被告乙○○，行為已有不當，惟念被告
    並未有犯罪前科紀錄，有臺灣高等法院被告前案紀錄表1 份
    在卷可參，其素行良好，及犯罪動機、目的、手段、犯罪時
    間很短等一切情狀，量處如主文所示之刑，並諭知易科罰金
    之折算標準，用啟自新。至扣案如附表一編號壹、貳、、
    肆、柒所示之機台及其代幣等物均為被告乙○○所有供犯罪
    所用之物，業據被告乙○○供明在卷，且係供違法經營電子
    遊戲場業所用之物，及其機台內之物詳如附表一編號壹至柒
    係犯罪所得之物，爰依刑法第38條第1 項第2 款、第3 款規
    定均宣告沒收之。至於扣案如附表一編號伍至陸所示賭資、
    賭金詳如附表一所示時地賭博方式查扣物等情，爰依刑法第
    第266 條第2 項之規定均宣告沒收。
四、至於上開賭客丁○○涉犯賭博罪嫌部分，尚未經偵查起訴部
    分，及上開廖穗瑗、界揚超商員工郭淑禎、林娟旭涉犯共同
    違反未依電子遊戲場業管理條例規定辦理營利事業登記者，
    不得經營電子遊戲場業之規定罪嫌，尚未經偵查起訴部分，
    宜由檢察官再行偵辦，附此敘明。
據上論斷，應依刑事訴訟法第299條第1項前段，電子遊戲場業管
理條例第15條、第22條，刑法第2 條第1 項、第11條前段、第28
條、第38條第1 項第2 款、第3 款、第266 條第1 項、第2 項，
修正前刑法第55條後段、第56條、第41條第1 項前段，刑法施行
法第1 條之1 ，廢止前罰金罰鍰提高標準條例第第2 條，判決如
主文。
本案經檢察官甲○○到庭執行職務。
中　　華　　民　　國　　96　　年　　2 　　月　　16    日
                  刑事第三庭審判長法  官  田平安
                                  法  官  錢衍蓁
                                  法　官  施添寶
以上正本證明與原本無異。
如不服本判決，應於收受送達後10日內，向本院提出上訴書狀。
中　　華　　民　　國　　96　　年　　2 　　月　　16    日
 　　　　　　　　　　　　　       書記官  王翌翔
附錄本案論罪科刑法條
電子遊戲場業管理條例第15條
未依本條例規定辦理營利事業登記者，不得經營電子遊戲場業。
電子遊戲場業管理條例第22條
違反第十五條規定者，處行為人1 年以下有期徒刑、拘役或科或
併科新台幣50萬元以上250 萬元以下罰金。
中華民國刑法第266條
在公共場所或公眾得出入之場所賭博財物者，處1 千元以下罰金
。但以供人暫時娛樂之物為賭者，不在此限。
當場賭博之器具與在賭檯或兌換籌碼處之財物，不問屬於犯人與
否，沒收之。
附表一：以下均係臺灣高雄地方法院檢察署95年度偵字之簡稱95
        偵，分述如下
┌────┬──────┬────────┬────────┬───────────┐
│  編號  │  犯罪時地  │    查獲時地    │    經營方式    │      扣押物名稱      │
├────┼──────┼────────┼────────┼───────────┤
│壹、    │94年10月31日│94年11月14日11時│人客向店員黃茂芳│「網豹」2台、「縱橫四 │
│95偵7936│起至94年11月│15分許，在高雄市│以新台幣10元兌換│海」1台、「決戰網」2台│
│號起訴部│14日止，於高│前鎮區○○街134 │代幣1 枚打玩。  │(均含電腦主機、螢幕、 │
│分      │雄市前鎮區修│號「富而樂超商」│                │鍵盤)、機台內代幣200枚│
│        │文街134號「 │內              │                │。                    │
│        │富而樂超商」│                │                │又機台及其代幣等物均為│
│        │內          │                │                │被告乙○○所有供犯罪所│
│        │            │                │                │用之物，業據被告乙○○│
│        │            │                │                │供明在卷，且係供違法經│
│        │            │                │                │營電子遊戲場業所用之物│
│        │            │                │                │，爰依刑法第38條第1 項│
│        │            │                │                │第2 款規定均宣告沒收之│
│        │            │                │                │。                    │
│        │            │                │                │                      │
│        │            │                │                │                      │
├────┼──────┼────────┼────────┼───────────┤
│貳、    │94年12月5日 │94年12月9日18時 │客人黃皇武、黃相│網豹介面卡、大車輪介面│
│95偵7366│至同年月9 日│25分許，在高雄市│賓向店員廖雅蘭以│卡、決戰網介面卡各一片│
│號起訴部│止於高雄市小│小港區○○路135 │新台幣兌換代幣1 │及代幣1215枚          │
│分      │港區○○路  │號「BAT 超商」內│枚打玩。        │又機台介面卡及其代幣等│
│        │135 號「BAT │                │                │物均為被告乙○○所有供│
│        │超商」內    │                │                │犯罪所用之物，業據被告│
│        │            │                │                │乙○○供明在卷，且係供│
│        │            │                │                │違法經營電子遊戲場業所│
│        │            │                │                │用之物，爰依刑法第38條│
│        │            │                │                │第1 項第2 款規定均宣告│
│        │            │                │                │沒收之。              │
├────┼──────┼────────┼────────┼───────────┤
│、    │94年12月25日│95年1月10日16時 │客人陳盈錩向店員│「決戰網」1台。       │
│95偵2722│起至95年1月 │許，在高雄市前鎮│丙○○兌換代幣  │                      │
│、4495號│10日止，在高│區○○街134 號「│ (1 枚代幣以新台│上開機台為被告乙○○所│
│起訴部分│雄市前鎮區修│富而樂」超商內  │幣10 元 兌換之) │有供犯罪所用之物，業據│
│        │文街134 號「│                │，每次以投入代幣│被告乙○○供明在卷，且│
│        │富而樂」超商│                │方式打玩，將代幣│係供違法經營電子遊戲場│
│        │內          │                │投入後，押注看亮│業所用之物，爰依刑法第│
│        │            │                │燈為何，並以一比│38條第1 項第2 款規定宣│
│        │            │                │一方式計分。    │告沒收之。            │
│        │            │                │                │                      │
├────┼──────┼────────┼────────┼───────────┤
│肆、    │95年1月5日起│95年1月19日15時 │客人楊光耀向知情│「網豹」電子遊戲機台1 │
│95偵5283│至同年月19日│30分許，在高雄市│店員廖穗瑗換代幣│台 (含IC板、介面卡) 、│
│號起訴部│止，在高雄市│前金區○○○路  │，1 枚代幣10元，│計次器1個、代幣35枚。 │
│分      │前金區自強一│47-3號「新頭彩電│以投代幣方式打玩│又機台及其代幣等物均為│
│        │路47-3號「新│腦彩卷投注站」內│，投1 枚代幣累積│被告乙○○所有供犯罪所│
│        │頭彩電腦彩卷│                │10分，押1 分才能│用之物，業據被告乙○○│
│        │投注站」內  │                │啟動電玩。可以轉│供明在卷，且係供違法經│
│        │            │                │押注。但是一定要│營電子遊戲場業所用之物│
│        │            │                │把分數玩完。    │，爰依刑法第38條第1 項│
│        │            │                │                │第2 款規定均宣告沒收之│
│        │            │                │                │。                    │
├────┼──────┼────────┼────────┼───────────┤
│伍、    │於95年2 月11│95年2月15日20時 │賭客丁○○向李秉│電子遊戲機「小瑪莉」2 │
│95偵5971│日起至95 年2│30分許，在高雄市│華以10元兌換代幣│台、「賽狗」1台、「麻 │
│號起訴部│月15日止，在│楠梓區○○路170 │1枚 ，以投幣把玩│將」1台、代幣553枚，賭│
│分      │高雄市楠梓區│號之5 「上將釣蝦│電動電子遊戲機台│資700元。             │
│        │德賢路170 號│場」內          │之方式，供不特定│                      │
│        │之5 「上將釣│                │顧客打玩。      │                      │
│        │蝦場」      │                │                │上開賭具、賭資依刑法第│
│        │            │                │                │第266 條第2 項規定沒收│
│        │            │                │                │。                    │
│        │            │                │                │                      │
├────┼──────┼────────┼────────┼───────────┤
│陸、    │95年2月15日 │95年2月17日15時 │賭客戊○○向店員│電子遊戲機「決戰網」、│
│95偵8073│起至同年月17│40分許，在高雄市│己○○換取新台幣│「侏儸紀」各1 台、新台│
│號起訴部│日止，在高雄│楠梓區○○路257 │10 元 之硬幣，以│幣1500元為賭資。      │
│分      │市楠梓區德賢│號「界揚超商」  │投幣把玩電動電子│                      │
│        │路257 號「界│                │遊戲機台之方式，│上開賭具、賭資依刑法第│
│        │揚超商」    │                │供不特定顧客把玩│第266 條第2 項規定沒收│
│        │            │                │。              │。                    │
│        │            │                │                │                      │
├────┼──────┼────────┼────────┼───────────┤
│柒、    │於95年1 月間│95年4月6日21時33│客人林文欽向店員│電子遊戲機「縱橫四海麻│
│95偵    │某日起至95年│分許，在高雄市三│郭淑禎換取新台幣│將」1台、「縱橫四海麻 │
│15417號 │4 月6 日止，│民區○○○路794 │10 元 之硬幣，以│將」介面卡1塊、新台幣 │
│起訴部分│在高雄市三民│巷21號「界揚超商│投幣之方式打玩，│1440元。              │
│        │區○○○路  │」              │投入10元硬幣後為│又機台及其代幣等物均為│
│        │794 巷21號「│                │1分 ，以計次之方│被告乙○○所有供犯罪所│
│        │界揚超商」  │                │式押注打玩，中獎│用之物，業據被告乙○○│
│        │            │                │後能累積分數，中│供明在卷，且係供違法經│
│        │            │                │獎倍率為1 至13倍│營電子遊戲場業所用之物│
│        │            │                │。              │，爰依刑法第38條第1 項│
│        │            │                │                │第2 款規定均宣告沒收之│
│        │            │                │                │。                    │
│        │            │                │                │現金1440元係被告秉華因│
│        │            │                │                │犯罪所得之物，爰依刑法│
│        │            │                │                │第38條第1 項第3 款規定│
│        │            │                │                │宣告沒收之。          │
│        ├──────┼────────┼────────┼───────────┤
│        │自95年4月6日│95年4月17日14時 │客人向店員林娟旭│電子遊戲機「決戰網BAR │
│        │21時33分許後│許，於高雄市三民│換取新台幣10元硬│」、「網豹BAR」各1台、│
│        │至95年4月17 │區○○○路794 巷│幣，以1 比1 之方│「決戰網BAR」、「網豹 │
│        │日之某時起至│21號「界揚超商」│式，計次押注打玩│BAR」之介面卡各1塊、現│
│        │95年4月17日 │                │，可累積分數、轉│金5210元、電玩遙控器2 │
│        │14時許止於高│                │押注，供不特定人│個。                  │
│        │雄市三民區民│                │打玩。          │                      │
│        │族一路794巷 │                │                │又機台及其電玩遙控器等│
│        │21號「界揚超│                │                │物均為被告乙○○所有供│
│        │商「        │                │                │犯罪所用之物，業據被告│
│        │            │                │                │乙○○供明在卷，且係供│
│        │            │                │                │違法經營電子遊戲場業所│
│        │            │                │                │用之物，爰依刑法第38  │
│        │            │                │                │條第1 項第2 款規定均宣│
│        │            │                │                │告沒收之。現金5210元係│
│        │            │                │                │被告秉華因犯罪所得之物│
│        │            │                │                │，爰依刑法第38條第1項 │
│        │            │                │                │第3 款規定宣告沒收之。│
│        │            │                │                │                      │
└────┴──────┴────────┴────────┴───────────┘
附表二：刑法修正前後之比較
┌──────┬─────────────┬─────────────┬───────┬────┐
│相關變更條文│行為時法（下稱舊法）之內容│裁判時法（下稱新法）之內容│比  較  理  由│備    註│
├──────┼─────────────┼─────────────┼───────┼────┤
│連續犯      │修正前刑法第56條：「連續數│刪除                      │行為後新法已刪│修正後刪│
│(刑法第56條)│行為而犯同一之罪名者，以一│                          │除連續犯規定，│除連續犯│
│            │罪論。但得加重其刑至二分之│                          │此刪除雖非犯罪│規定，應│
│            │一」。                    │                          │構成要件之變更│依數罪併│
│            │                          │                          │，但已影響行為│罰，故以│
│            │                          │                          │人刑罰之法律效│修正前依│
│            │                          │                          │果，自屬法律有│連續犯以│
│            │                          │                          │變更。        │一罪論較│
│            │                          │                          │              │有利於被│
│            │                          │                          │              │告      │
├──────┼─────────────┼─────────────┼───────┼────┤
│牽連犯      │刑法第55條：「一行為而觸犯│刑法第55條：「一行為而觸犯│刪除牽連犯（即│修正後刪│
│(刑法第55條)│數罪名，或犯一罪而其方法或│數罪名者，從一重處斷。但不│原「、、犯一罪│除牽連犯│
│            │結果之行為犯他罪名者，從一│得科以較輕罪名所定最輕本刑│而其方法或結果│規定，應│
│            │重處斷」。                │以下之刑。」              │之行為犯他罪名│依數罪併│
│            │                          │                          │者」）之規定。│罰，故以│
│            │                          │                          │              │修正前依│
│            │                          │                          │              │牽連犯以│
│            │                          │                          │              │一罪論較│
│            │                          │                          │              │有利於被│
│            │                          │                          │              │告      │
├──────┼─────────────┼─────────────┼───────┼────┤
│罰金刑貨幣單│依法律應處罰金、罰鍰者，就│中華民國94年1 月7 日法修正│刑法之貨幣單位│經按現行│
│位之變更    │其原定數額得提高為2 倍至10│施行後，刑法分則編所定罰金│由「元（指銀元│法規所定│
│(罰金罰鍰提 │倍（刑法乃係定明10倍）。第│之貨幣單位為新臺幣。94年1 │）」變更為「新│貨幣單位│
│高標準條例第│1 條所定得提高倍數之規定，│月7 日刑法修正時，刑法分則│臺幣」，且刑法│折算新臺│
│1條前段、第 │於本條例修正後制定之法律，│編未修正之條文定有罰金者，│分則之罰金數額│幣條例第│
│5 條→刑法施│不適用之；本條例修正前公布│自94年1 月7 日刑法修正施行│，亦視該分則先│2 條之規│
│行法第1 之1 │之法律，於本條例修正後修正│後，就其所定數額提高為30倍│前曾修正與否，│定折算後│
│條第1 項、第│其罰金罰鍰數額或法律經全部│。但72年6 月26日至94年1 月│而分別提高3 或│等值，是│
│2項)        │修正而其罰金罰鍰數額未予變│7 日新增或修正之條文，就其│30倍。        │以新法並│
│            │更者，亦同。              │所定數額提高為3 倍。      │              │未較有利│
│            │                          │                          │              │。      │
├──────┼─────────────┼─────────────┼───────┼────┤
│罰金刑下限  │罰金：（銀元）1 元以上。  │罰金：新臺幣1,000 元以上，│罰金刑之下限，│舊法有利│
│變更        │                          │以百元計算之。            │由銀元10元（經│        │
│ (刑法第33條│                          │                          │提高）亦即新臺│        │
│第5款)      │                          │                          │幣30元，提高為│        │
│            │                          │                          │新臺幣1,000 元│        │
│            │                          │                          │              │        │
├──────┼─────────────┼─────────────┼───────┼────┤
│易科罰金折算│犯最重本刑為5 年以下有期徒│犯最重本刑為5 年以下有期徒│易科罰金折算標│舊法有利│
│標準變更    │刑以下之刑之罪，而受6 個月│刑以下之刑之罪，而受6 個月│準由銀元300 元│        │
│(修正前刑法 │以下有期徒刑或拘役之宣告…│以下有期徒刑或拘役之宣告者│即新臺幣900 元│        │
│第41條第1項 │得以（銀元，下同）1 元以上│，得以新臺幣1,000 元、    │，提高為以新臺│        │
│前段、廢止前│3 元以下折算1 日，易科罰金│2,000 元或3,000 元折算1 日│幣1,000 元、  │        │
│罰金罰鍰提高│。依刑法第41條易科罰金…就│，易科罰金。              │2,000 元、3,00│        │
│標準條例第2 │其原定數額提高為100 倍折算│                          │0 元折算1 日  │        │
│條→現行刑法│1 日；法律所定罰金數額未依│                          │              │        │
│第41條第1項 │本條例提高倍數，或其處罰法│                          │              │        │
│前段)       │條無罰金刑之規定者，亦同。│                          │              │        │
└──────┴─────────────┴─────────────┴───────┴────┘
